【裁判字號】    94,訴,2457
【裁判日期】    950118
【裁判案由】    毒品危害防制條例
【裁判全文】
臺灣桃園地方法院刑事判決             94年度訴字第2457號
公  訴  人  台灣桃園地方法院檢察署檢察官
被      告  甲○○
                    （現另案於台灣桃園監獄執行中）
上列被告因毒品危害防制條例案件，經檢察官提起公訴（94年度
毒偵字第6260號），被告於本院準備程序進行中，就被訴事實為
有罪之陳述，經本院告知簡式審判程序意旨，並聽取公訴人及被
告之意見後，本院合議庭裁定由受命法官獨任依簡式審判程序審
理，並判決如下：
    主  文
甲○○施用第一級毒品，累犯，處有期徒刑玖月；又施用第二級
毒品，累犯，處有期徒刑肆月。應執行有期徒刑壹年。
    事  實
一、甲○○前於民國八十四年間因違反肅清煙毒條例等案件，經
    台灣高等法院判處有期徒刑三年四月、四月，並定其應執行
    刑為有期徒刑三年五月確定，其於八十六年一月十三日入監
    執行，至八十七年七月十日縮短刑期假釋出監，所餘期間併
    付保護管束，卻於假釋期間之八十八年間，因施用毒品，違
    反保護管束情節重大而經撤銷假釋，於八十九年九月二十二
    日入監執行殘刑（有期徒刑一年九月十六日），至九十一年
    六月一日始縮刑期滿執行完畢翌日出監；而其因於八十八年
    間犯施用毒品案件，經本院裁定送觀察、勒戒後，認有繼續
    施用毒品傾向，再經本院以八十九年度毒聲字第一九七五號
    裁定令入戒治處所施以強制戒治，期間因戒治成效良好而經
    本院裁定停止強制戒治，於八十九年九月二十二日停止戒治
    出所，所餘期間併付保護管束，於九十年三月十六日執行期
    滿，經臺灣桃園地方法院檢察署檢察官於九十年四月二日以
    九十年度戒偵字第三０八號為不起訴處分確定。詎其仍未戒
    除毒癮，明知海洛因、甲基安非他命分別係毒品危害防制條
    例所稱之第一級、第二級毒品，不得非法持有及施用，竟於
    前開強制戒治執行完畢後之五年內，基於施用第一級毒品之
    犯意，於九十四年八月二十四日十三時許，在桃園縣平鎮市
    ○○路之義民廟停車場內，以針筒注射之方式，施用第一級
    毒品海洛因一次。另基於施用第二級毒品甲基安非他命之犯
    意，於九十四年八月二十四日晚間某時，在上址以將第二級
    毒品甲基安非他命放於自製之玻璃球吸食器上燒烤，使之產
    生煙霧後吸食之方式，施用第二級毒品甲基安非他命一次。
    嗣於九十四年八月二十六日凌晨零時五分許，因另案通緝而
    在新竹縣新埔鎮○○街一六三巷三號為警查獲，經採集其尿
    液檢驗後，呈嗎啡、安非他命、甲基安非他命陽性反應而查
    悉上情。
二、案經新竹縣政府警察局新埔分局報請台灣新竹地方法院檢察
    署檢察官呈請台灣高等法院檢察署令轉台灣桃園地方法院檢
    察署檢察官偵查起訴。
    理  由
一、程序部分：本件被告甲○○所犯係死刑、無期徒刑或最輕本
    刑為三年以上有期徒刑以外之罪，亦非屬台灣高等法院管轄
    第一審之案件，其於準備程序中就被訴事實為有罪之陳述，
    經本院告知簡式審判程序之旨，並聽取當事人意見後，經本
    院合議庭依刑事訴訟法第二百七十三條之一第一項規定裁定
    由受命法官獨任進行簡式審判程序，合先敘明。
二、被告甲○○於上開時間、地點分別施用第一級毒品海洛因、
    第二級毒品甲基安非他命等事實，業據被告於本院審理時坦
    承不諱，且其於九十四年八月二十六日為警查獲後，採集尿
    液檢體送請昭信科技顧問股份有限公司以酵素免疫分析法初
    步檢驗，再佐以氣相層析質譜儀分析法確認檢驗結果，確呈
    安非他命、甲基安非他命及嗎啡類陽性反應，亦有該公司出
    具之濫用藥物尿液檢體檢驗報告、檢驗報告清單及被採尿人
    姓名編號對照表各一紙附卷可稽，足見被告上開任意性自白
    確與事實相符，應堪採信。又被告前於八十八年間，因施用
    毒品而經本院裁定送觀察、勒戒後，認有繼續施用毒品之傾
    向，遂由本院裁定令入戒治處所施以強制戒治，後因戒治成
    效良好而於八十九年九月二十二日停止戒治出所，所餘戒治
    期間付保護管束，嗣九十年三月十六日保護管束期滿而執行
    完畢，由台灣桃園地方法院檢察署檢察官於九十年四月二日
    以九十年度戒偵字第三０八號為不起訴處分確定等情，此有
    臺灣高等法院被告前案紀錄表一份附卷為憑，被告於前開強
    制戒治執行完畢後五年內，再犯本件毒品危害防制條例第十
    條第一項、第二項之施用毒品罪，已經證明，應依法論科。
三、按海洛因、甲基安非他命分別為毒品危害防制條例第二條第
    二項第一、二款所管制之第一、二級毒品，均屬違禁物。核
    被告甲○○所為，係犯毒品危害防制條例第十條第一項施用
    第一級毒品罪、同條例第二項之施用第二級毒品罪。其於施
    用海洛因、甲基安非他命行為前後所持有之第一級毒品海洛
    因、第二級毒品甲基安非他命等行為，既均意在供己施用，
    其持有之低度行為應為施用之高度行為吸收，均不另論罪。
    又被告所犯前開連續施用第一級毒品、第二級毒品二罪行間
    ，犯意各別，施用方法不同，罪名有異，應分論併罰。至被
    告前有如事實欄所示之前科紀錄及徒刑執行等情，有台灣高
    等法院被告前案紀錄表在卷可憑，其於五年以內再犯本件有
    期徒刑以上之罪，為累犯，各應依刑法第四十七條規定，加
    重其刑。爰審酌被告甲○○前因施用毒品案件，業經觀察、
    勒戒並令入戒治處所施以強制戒治，且曾獲不起訴處分之寬
    典，卻未能把握自新機會，徹底戒除施用毒品之惡習，仍再
    施用足以導致人體機能發生依賴性、成癮性及抗藥性等障礙
    之第一級毒品海洛因及第二級毒品甲基安非他命之罪行，戕
    害自身健康，漠視法令禁制，顯未見悔改之意，惟尚能坦承
    犯行，犯後態度頗佳，暨其犯罪動機、手段、施用毒品之次
    數均僅一次等一切情狀，分別量處如主文所示之刑，並定其
    應執行之刑，以資懲儆。
四、據上論斷，應依刑事訴訟法第二百七十三條之一第一項、第
    二百九十九條第一項前段，毒品危害防制條例第十條第一項
    、第二項，刑法第十一條前段、第四十七條、第五十一條第
    五款，判決如主文。
本案經檢察官趙燕利到庭執行職務。
中    華    民    國    95    年    1     月    18    日
                      台彎桃園地方法院刑事第十一庭
                          法  官  何俏美
以上正本證明與原本無異。
如不服本判決，應於送達後10日內，向本院提出上訴狀。
                          書記官  陳淑瓊
中    華    民    國    95    年    1     月    18    日
附錄本件論罪科刑法條全文
毒品危害防制條例第10條
施用第一級毒品者，處六月以上五年以下有期徒刑。
施用第二級毒品者，處三年以下有期徒刑。


司法院資訊處製作；財團法人民間司法改革基金會備份。
